【裁判字號】    90,交訴,38
【裁判日期】    900614
【裁判案由】    公共危險
【裁判全文】
臺灣宜蘭地方法院刑事判決                            九十年度交訴字第三八號
    公  訴  人  臺灣宜蘭地方法院檢察署檢察官
    被      告  乙○○
右列被告因公共危險案件，經檢察官提起公訴（九十年度偵字第九０三號），本院判
決如左：
    主  文
乙○○因過失致人於死，處有期徒刑捌月。又駕駛動力交通工具肇事，致人死而逃逸
，處有期徒刑拾月。應執行有期徒刑壹年肆月。
    事  實
一、乙○○於民國八十九年十二月十九日，飲用進口Ｖ. Ｓ. Ｏ. Ｐ酒類後，尚未達
    於不能安全駕駛之程度（血液酒精濃度５０點２ＭＧ／ＤＬ），仍駕駛車牌號碼
    Ｕ２─２７８７號自小客車，沿宜蘭縣五結鄉○○○路由五結往孝威方向行駛，
    於同日九時五十分許，行經上開協和北路二十一之二號前，本應注意在劃有分向
    限制線之路段，不得駛入來車之車道內，而依當時有日間自然光線、直路之道路
    型態、道路無缺陷、無障礙物、視距良好等情形，並無不能注意之情事，竟疏於
    注意，跨越分向限制線駛入對向車道，適有黃阿東騎乘車牌號碼ＰＰＱ─５２７
    號之機車在同路段對向車道上由孝威往五結方向行駛，為乙○○駕駛之車輛左側
    所撞及，黃阿東因而受有頭部外傷併顱骨骨折等傷害，經送醫急救仍不治死亡。
    乙○○於肇事後，未下車處理即駕車迅速逃離現場，嗣後為警尋訪汽車修理場而
    循線查獲。
二、案經黃阿東之子丙○○告訴及臺灣宜蘭地方法院檢察署檢察官相驗後自動檢舉偵
    查起訴。
    理  由
一、訊據被告乙○○固不否認於右揭時、地駕車跨越分向限制線駛入對向車道肇事之
    事實，惟矢口否認涉有駕車逃逸之犯行，辯稱：我承認我有過失致死，但是我當
    時有喝酒，可能是喝醉才會跨越分向線，我當時以為是擦撞電線桿，不知道是撞
    到人，才會繼續開車云云。經查：被告駕車跨越分向限制線致該車左側撞擊被害
    人黃阿東騎乘之機車並肇事逃逸之事實，經證人即警員甲○○到庭證述：我是接
    獲勤務中心通知到現場處理，到達時被害人已被救護車送走，當時汽車前左側保
    險桿遺落在現場，後來清查附近修車廠，在三通修理場找到被告的車，經比對保
    險桿確認為被告汽車所有等語，並有道路交通事故調查報告表及現場、被告車損
    照片在卷可參，又被害人因本件車禍受有頭部外傷併顱骨骨折等傷害而死亡之事
    實，業經台灣宜蘭地方法院檢察署檢察官督同法醫相驗屬實，製有勘驗筆錄、相
    驗屍體證明書、驗斷書各乙份在卷可憑，並有羅東博愛醫院診斷證明書附卷可稽
    ，且被告確係酒後駕車，其血液酒精濃度５０點２ＭＧ／ＤＬ（換算為呼氣中酒
    精濃度約為０點２５ＭＧ／Ｌ），此有羅東博愛醫院急診檢驗單一紙在卷可參。
    按汽車在雙向二車道行駛時，應依照在劃有分向限制線之路段，不得駛入來車之
    車道內之規定，道路交通安全規則第九十七條第二款定有明文，被告駕車自應注
    意上開規定，而依前述道路交通事故調查報告表所載，當時有日間自然光線、直
    路之道路。型態、道路無缺陷、無障礙物、視距良好等情形，並無不能注意之情
    事，被告疏未注意竟違規駛入對向車道而肇事，造成被害人死亡，其對於本件車
    禍肇事具有過失至為明顯，臺灣省基宜區車輛行車事故鑑定委員會基宜鑑字第九
    ０００二三號之鑑定意見亦採相同意見，可供參照。被害人因本件車禍而死亡，
    被告之過失行為與被害人之死亡結果間具有相當因果關係。至被告辯稱不知道是
    撞倒人云云，惟查：從卷附照片顯示，被告汽車左側毀損情形相當嚴重，任何人
    在遭到此種劇烈撞擊情形下，均會下車察看受損情形及原因，絕不可能未停車察
    看即加速駛離，被告稱以撞倒電線桿而未下車云云，顯與社會常情不符，而被告
    雖有飲酒，但依其酒精中血液濃度判斷，並非達到喪失一般判斷及反應能力之程
    度，且被告於偵訊時亦自稱當時還很清楚，可以開車等語，顯見被告所辯因酒醉
    而以為撞倒電線桿云云，為事後卸責之詞，不足採信。是本件事證明確，被告所
    犯過失致死及肇事逃逸之犯行堪以認定。
二、核被告所為，係犯刑法第二百七十六條第一項過失致死罪（起訴書漏載）及同法
    第一百八十五條之四駕駛動力交通工具肇事致人死逃逸罪。被告所犯上開二罪名
    ，犯意個別、行為互殊，應予分論併罰。公訴意旨雖認被告另有超速行為，然此
    部分並無證據足以證明，本院無從據以認定，附此敘明。被告為汽車駕駛人，酒
    醉駕車因而致人死亡，依法應負刑事責任，應依道路交通管理處罰條例第八十六
  條第一項加重其刑。爰審酌被告之過失情節重大、未與被害人家屬達成民事和解
    、否認駕車肇事逃逸犯行及犯罪後態度等一切情狀，各量處如主文所示之刑，並
    定其應執行之刑。
據上論斷，應依刑事訴訟法第二百九十九條第一項前段，刑法第二百七十六條第一項
、第一百八十五條之四、第五十一條第五款，道路交通管理處罰條例第八十六第一項
，罰金罰鍰提高標準條例第一條前段，判決如主文。
本案經檢察官林慧到庭執行職務。
中      華      民      國      九十      年      六      月    十四    日
                                  臺灣宜蘭地方法院刑事第二庭
                                          法  官
右正本證明與原本無異。
如不服本判決，應於判決送達後十日內，向本院提出上訴狀。
                                          書記官
中    華    民    國      八十        年              月               日
附錄法條
刑法第二百七十六條第一項、第一百八十五條之四


司法院資訊處製作；財團法人民間司法改革基金會備份。
